臺灣板橋地方法院刑事判決　　　96年度訴字第4041、4208號
公　訴　人　臺灣板橋地方法院檢察署檢察官
被　　　告　甲○○
　　　　　　　　　　（另案於臺灣臺北看守所羈押中）
上列被告因毒品案件，經檢察官提起公訴（96年度毒偵字第7186
、8258號），本院以簡式審判程序審理，判決如下：
    主  文
甲○○如附表所示之罪，所處之刑，應執行有期徒刑壹年陸月。
扣案如附表編號四所示之物，均沒收之。
    事實及理由
一、本件係依刑事訴訟法第273 條之1 第1 項規定，以簡式審判
    程序審理，合先敘明。
二、本件犯罪事實、證據暨應適用之法條（並詳參附表所載），
    均引用如附件起訴書之記載。
三、核被告甲○○如附表所示犯行，分係犯毒品危害防制條例第
    10條第1 項、第2 項之罪，其各該施用前持有各該毒品之低
    度行為，為各該施用之高度行為所吸收，均不另論罪；所犯
    如附表所示之各罪，犯意為個別，時序並不接，要為數罪，
    應予以分論並罰。爰審酌被告素行、犯罪動機、目的、所生
    危害，及犯罪後坦承犯行之態度，暨衡量連續犯廢除後關於
    施用毒品刑罰裁量基礎衡平原則等一切情狀，分別酌情量處
    如主文所示之刑，並定其應執行之刑（各處有期徒刑7 月、
    4 月、7 月、4 月），用期平衡。又如附表編號四所示扣案
    之物，應依法宣告沒收之。
據上論斷，應依刑事訴訟法第273 條之1 第1 項、第299 條第1
項前段、第310 條之2 、第454 條第2 項，毒品危害防制條例第
10條第1 項、第2 項，刑法第11條、第51條第5 款、第38條第1
項第2 款，判決如主文。
本案經檢察官吳文正到庭執行職務。
中　　華　　民　　國　　96　　年　　12　　月　　31　　日
                        刑事第5 庭法　官  黎錦福
上列正本證明與原本無異。
如不服本判決，應於判決送達後10日內敘明上訴理由，向本院提
出上訴狀（應附繕本），上訴於臺灣高等法院。
                                  書記官  蔡麗春
中　　華　　民　　國　　96　　年　　12　　月　　31　　日
附錄本案論罪科刑法條全文：
毒品危害防制條例第10條
施用第一級毒品者，處6 月以上5 年以下有期徒刑。
施用第二級毒品者，處3 年以下有期徒刑。
附表：
┌──┬──────┬────────┬────────────┬─────────┐
│編號│行 為  時 間│查獲時間、地點、│所犯法條暨宣告之刑期    │備              註│
│    │            │查扣物件        │                        │                  │
├──┼──────┼────────┼────────────┼─────────┤
│一  │96年8 月31日│96年8 月31日下午│施用第1 級毒品，係犯毒品│96年度偵字第8258號│
│    │傍晚某時，在│11時40分許，在臺│危害防制條例第10條第1 項│卷；本院96年度訴字│
│    │臺北縣三重市│北縣三重市○○路│之罪，處有期徒刑7 月。  │第4208號卷。      │
│    │三張公園廁所│與永福街口查獲。│                        │                  │
│    │內。        │                │                        │                  │
├──┼──────┼────────┼────────────┼─────────┤
│二  │同上        │同上時、地查獲。│施用第2 級毒品，係犯同上│同上              │
│    │            │                │條例第10條第2 項之罪，處│                  │
│    │            │                │有期徒刑4 月。          │                  │
├──┼──────┼────────┼────────────┼─────────┤
│三  │96年9 月20日│96年9 月20日上午│施用第1 級毒品，係犯同上│96年度偵字第7186號│
│    │上午8 時許  │12時30分許，在臺│條例第10條第1 項之罪，處│卷；本院96年度訴字│
│    │            │北縣三重市福德北│有期徒刑7 月。          │第4041號卷。      │
│    │            │路53巷1 號名華旅│                        │                  │
│    │            │社查獲。        │                        │                  │
├──┼──────┼────────┼────────────┼─────────┤
│四  │同上        │同上時間、地點查│施用第2 級毒品，係犯同上│同上卷            │
│    │            │獲；查扣安非他命│條例第10條第2 項之罪，處│                  │
│    │            │吸食器1 組、殘渣│有期徒刑4 月；查扣安非他│                  │
│    │            │袋1 個。        │命吸食器1 組、殘渣袋1 個│                  │
│    │            │                │，均沒收之。            │                  │
├──┴──────┴────────┴────────────┤                  │
│以上一至四所處刑期，應執行有期徒刑壹年陸月。                  │                  │
└───────────────────────────────┴─────────┘
................................................................
附件：
一、臺灣板橋地方法院檢察署檢察官起訴書
                                  　96年度毒偵字第8258號
　　被　　　告　甲○○　男　23歲（民國○○年○○月○○日生）
　　　　　　　　　　　　住臺北縣蘆洲市○○路222巷40號6樓
　　　　　　　　　　　　居臺北縣蘆洲市○○街81號3樓
　　　　　　　　　　　　國民身分證統一編號：Ｚ000000000號
上列被告因違反毒品危害防制條例案件，業經偵查終結，認應提
起公訴，茲敘述犯罪事實、證據並所犯法條如下：
　　　　犯  罪  事  實
一、甲○○前因施用毒品案件，於民國95年7月4日經臺灣板橋地
    方法院以94年度毒聲字第1317號裁定送觀察勒戒，認無施用
    傾向，於95年8 月18日執行完畢，並經臺灣板橋地方法院檢
    察署檢察官以95年度毒偵字第4663號為不起訴處分。詎仍不
    知悔改，明知海洛因及安非他命分別係毒品危害防制條例所
    稱之第一級毒品與第二級毒品，依法不得施用，竟又基於施
    用第一級毒品海洛因及第二級毒品安非他命之犯意，分別於
    96年9月1日凌晨1 時18分許回溯前96小時、26小時內之某時
    ，在臺北縣三重市三張公園廁所內等處，施用安非他命、海
    洛因，嗣為警於96年8 月31日下午11時40分許，在臺北縣三
    重市○○路與永福街口查獲。
二、案經臺北縣政府警察局三重分局報告偵辦。
        證  據  並  所  犯  法  條
一、證據清單及待證事實：
　┌──┬──────────┬──────────┐
　│編號│　證　據　名　稱　　│　待　證　事　實　　│
　├──┼──────────┼──────────┤
　│ 1　│被告甲○○於偵查中之│被告施用安非他命之事│
　│　　│供述　              │實。                │
　├──┼──────────┼──────────┤
　│ 2　│臺灣檢驗科技股份有限│被告施用海洛因及安非│
　│　　│公司96年9月19日出具 │他命之事實　　　　　│
　│　　│之濫用藥物尿液檢驗報│　　　　　　　　　　│
　│　　│告1紙　             │　　　　　　　　　　│
　├──┼──────────┼──────────┤
　│ 3　│本署95年度毒偵字第  │被告曾經觀察勒戒執行│
　│　　│4663號不起訴處分書、│完畢5年內再犯本案之 │
　│　　│刑案資料查註紀錄表各│事實　　　　　　　　│
  │    │1份　　　　　　　　 │                    │
　└──┴──────────┴──────────┘
二、核被告所為，係犯毒品危害防制條例第10條第1項及第2項施
    用第一、二級毒品之罪嫌。又所犯上開2 罪間，犯意各別，
    罪名有異，請予分論併罰。
三、依毒品危害防制條例第23條第2 項前段、刑事訴訟法第251
    條第1 項提起公訴。
    此　致
臺灣板橋地方法院
中　　華　　民　　國　　96　　年　　10　　月　　31　　日
　　　　　　　　　　　        檢察官　乙 ○ ○
本件正本證明與原本無異
中　　華　　民　　國　　96　　年　　11　　月　　7 　　日
　　　　　　　　　　　        書記官
附錄本案所犯法條全文
毒品危害防制條例第10條
施用第一級毒品者，處6 月以上5 年以下有期徒刑。
施用第二級毒品者，處3 年以下有期徒刑。
二、臺灣板橋地方法院檢察署檢察官起訴書
　　　　　　　　　　　　　　　　　　96年度毒偵字第7186號
　　被　　　告　甲○○　男　23歲（民國○○年○○月○○日生）
　　　　　　　　　　　　住臺北縣蘆洲市○○路222巷40號6樓
　　　　　　　　　　　　國民身分證統一編號：Ｚ000000000號
上列被告因違反毒品危害防制條例案件，業經偵查終結，認應提
起公訴，茲敘述犯罪事實、證據並所犯法條如下：
　　　　犯  罪  事  實
一、甲○○前因施用毒品案件，於民國95年7月4日經臺灣板橋地
    方法院以95年度毒聲字第1317號裁定送觀察勒戒，認無施用
    傾向，於95年8 月18日執行完畢，並經臺灣板橋地方法院檢
    察署檢察官以95年度毒偵字第4663號為不起訴處分。詎甲○
    ○猶不知悔改，於前開觀察、勒戒執行完畢後5 年內，又基
    於施用毒品之犯意，於96年9月20日下午2時48分許為警採尿
    前回溯26小時內之某時，在不詳地點，以不詳之方式，施用
    第一級毒品海洛因；另於96年9月20日上午8時許，在臺北縣
    三重市○○○路53巷1號名華旅舍第302號房間內，施用第二
    級毒品安非他命。嗣經警於同日上午12時30分許，在上址查
    獲，並扣得安非他命吸食器1組及殘渣袋1個，經採集其尿液
    送驗結果呈安非他命類及鴉片類陽性反應，始悉上情。
二、案經臺北縣政府警察局三重分局報告偵辦。
　　　  證  據  並  所  犯  法  條
一、證據清單與待證事實
┌──┬──────────┬────────────┐
│編號│     證據名稱       │        待證事實        │
├──┼──────────┼────────────┤
│1   │被告甲○○於警詢時及│被告施用第二級毒品安非他│
│    │偵查中之供述        │命之事實                │
├──┼──────────┼────────────┤
│2   │臺灣檢驗科技股份有限│被告施用第一級毒品海洛因│
│    │公司濫用藥物尿液檢驗│及第二級毒品安非他命之事│
│    │報告1份             │實                      │
├──┼──────────┼────────────┤
│3   │扣案之安非他命吸食器│被告施用第二級毒品安非他│
│    │及殘渣袋1個         │命之事實                │
├──┼──────────┼────────────┤
│4   │本署刑案資料查註記錄│被告前因施用毒品案件，經│
│    │表、95年度毒偵字第46│觀察、勒戒執行完畢5 年內│
│    │63號不起訴處分書    │再犯本案之事實          │
└──┴──────────┴────────────┘
二、核被告甲○○所為，係犯毒品危害防制條例第10條第1、2項
    之施用第一、二級毒品罪嫌。再被告前揭施用第一、二級毒
    品海洛因及安非他命之犯行，犯意各別，行為互殊，請與分
    論併罰。末扣案物品，請依法宣告沒收。
三、依毒品危害防制條例第23條第2項、刑事訴訟法第251條第1
    項提起公訴。
    此　  致
臺灣板橋地方法院
中　　華　　民　　國　　96　　年　　10　　月　　30　　日
　　　　　　　　　　　        檢察官　乙 ○ ○
本件正本證明與原本無異
中　　華　　民　　國　　96　　年　　11　　月　　2 　　日
　　　　　　　　　　　        書記官
附錄本案所犯法條全文
毒品危害防制條例第10條
施用第一級毒品者，處6 月以上5 年以下有期徒刑。
施用第二級毒品者，處3 年以下有期徒刑。
